【裁判字號】    97,易,80
【裁判日期】    970214
【裁判案由】    竊盜等
【裁判全文】
臺灣新竹地方法院刑事宣示判決筆錄        97年度易字第80號
公  訴  人  臺灣新竹地方法院檢察署檢察官
被      告  丙○○
                    （另案在臺灣新竹監獄執行中）
指定辯護人  本院公設辯護人甲○○
上列被告因竊盜等案件，經檢察官提起公訴（96年度偵字第6003
號、第6120號、第7426號）後，嗣經檢察官於準備程序聲請改依
協商程序而為判決，本院於中華民國97年2月14日下午4時，在本
院刑事第七法庭宣示判決，出席職員如下：
                審判長法  官  劉兆菊
法官起立朗讀判決主文、犯罪事實要旨、處罰條文，及告以上訴
限制、期間並提出上訴狀之法院，且諭知記載其內容：
一、主  文：
丙○○收受贓物，累犯，處有期徒刑肆月；又竊盜，累犯，處有
期徒刑陸月；又攜帶兇器竊盜，累犯，處有期徒刑捌月，扣案之
一字型扳手及鑽子各壹支，均沒收之；又攜帶兇器竊盜，累犯，
處有期徒刑捌月，扣案之一字型扳手及鑽子各壹支，均沒收之。
應執行有期徒刑壹年玖月。扣案之一字型扳手及鑽子各壹支，均
沒收之。
二、犯罪事實
（一）丙○○曾於民國91年間，因竊盜案件，經本院於91年12月
      31日以91年度易字第606號判決判處有期徒刑8月，經臺灣
      高等法院上訴駁回後確定，於92年因竊盜案件，經臺灣桃
      園地方法院於92年12月30日以92年度桃簡字第1956號判決
      判處有期徒刑5月確定，另於93年因違反毒品危害防制條
      例案件，經臺灣桃園地方法院於93年6月30日以93年度壢
      簡字第733號判決判處有期徒刑5月確定，上開3罪經臺灣
      桃園地方法院定應執行刑為1年4月，於94年11月3日縮短
      刑期假釋付保護管束出監，甫於95年1月23日假釋期滿未
      經撤銷假釋視同執行完畢，猶不知悔改，分別於下列時間
      、地點分別為下述4次犯罪行為：
  １、丙○○明知某真實姓名年籍不詳諧音「陳建文」之成年男
      子所持有之車號8273—EK號自用小客車及置放於該車內副
      駕駛座上之天珠1條，係乙○○所有，於96年10月4日20時
      30 分許，在新竹縣林口鄉○○○路○段120巷2號前遭不詳
      人士竊取，係屬來源不明之贓物，竟仍基於收受贓物之犯
      意，於96年10月4日22時30分許，在臺北縣林口鄉林口長
      庚紀念醫院對面之某加油站，向該「陳建文」男子借用該
      部贓車，並將該天珠項鍊配戴於頸上。嗣於96年10月5日4
      時30分許，丙○○駕駛上開贓車，行經新竹縣關西鎮○○
      ○○○道前，為警攔查盤檢查獲丙○○駕駛該部贓車，頸
      戴乙○○上開失竊天珠項鍊，另起出鑰匙1支，而知悉上
      情。
  ２、丙○○意圖為自己不法之所有，於96年8月18日4、5時許
      ，在新竹縣關西鎮○○路29號前，以自備鑰匙竊取陳宏維
      所有車號KU─7673號自用小貨車（該鑰匙未扣案），得手
      後，作為自己代步之用，嗣經警採集該車車內後視鏡留存
      之指紋1枚送鑑驗後循線查獲。
  ３、丙○○意圖為自己不法之所有，於96年10月12日凌晨4時
      許，手持其自製足以傷害人之身體可供作為兇器使用之一
      字型扳手1把及鑽子1支，撬開詹燕煌所有停放於新竹縣竹
      東鎮○○街停車場之車號2L-6706號自用小貨車之駕駛座
      車門，發動電門竊取之，得手後，作為自己代步之用。
  ４、丙○○意圖為自己不法之所有，於96年10月12日凌晨5 時
      許，手持上開一字型扳手1把及鑽子1支，撬開劉懋誠所有
      停放於新竹縣芎林鄉○○村○○街11鄰32號之車號G8-830
      2號自用小貨車之駕駛座車門，竊取置於車上之電鑽1把、
      修邊機1台、日本進口水平儀1台及電刨刀1把等財物。
（二）嗣於96年10月12日12時50分許，為警在新竹縣橫山鄉○○
      路段與新興路口處查獲丙○○，並扣得丙○○所有供作案
      用之一字型扳手1把及鑽子1支。
（三）上述犯罪事實（一）１、部分經乙○○訴由新竹縣政府警
      察局新埔分局報告臺灣新竹地方法院檢察署檢察官；上述
      犯罪事實（一）２、部分由臺灣臺北地方法院檢察署陳請
      臺灣高等法院檢察署檢察長核轉臺灣新竹地方法院檢察署
      檢察官；上述犯罪事實（一）３、４部分由新竹縣政府警
      察局橫山分局報告臺灣新竹地方法院檢察署檢察官後偵查
      起訴。
三、處罰條文：刑法第320條第1項、第321條第1項第3款、第349
    條第1項、第47條第1項、第51條第5款、第38條第1項第2款
    。
四、扣案之一字型扳手及鑽子各1 支，係被告丙○○所有供上開
    犯罪事實（一）３、４部分加重竊盜犯行所用之物，業據被
    告丙○○供承無訛（見本院卷第29頁），爰依刑法第38條第
    1項第2款之規定，宣告沒收之。另為警於96年10月5 日所起
    出之鑰匙1支，係置於告訴人乙○○所有車號8273-EK自小客
    車內，被告丙○○否認竊取告訴人乙○○之上開車輛，並稱
    上開車輛及車內鑰匙係案外人「陳建文」一併借予伊使用等
    語（見96年度偵字第6003號偵查卷第9 頁），另依本案卷附
    資料復無證據證明該支鑰匙係被告丙○○所有供本件贓物、
    竊盜犯罪所用之物，爰不另為沒收之諭知，併此敘明。
五、協商判決除有刑事訴訟法第455 條之4 第1 項第1 款之於本
    訊問程序終結前，被告撤銷協商合意或檢察官撤回協商聲請
    者；第2 款之被告協商之意思非出於自由意志者；第4 款之
    被告所犯之罪非第455 條之2 第1 項所定得以協商判決者；
    第6 款之被告有其他較重之裁判上一罪之犯罪事實者；第7
    款之法院認應諭知免刑或免訴、不受理者等情形之一，及違
    反同條第2 項之法院應於協商合意範圍內為判決；法院為協
    商判決所科之刑，以宣告緩刑或2 年以下有期徒刑、拘役或
    罰金為限之規定外，檢察官與被告均不得上訴。
六、如有前項得上訴之情形，得自收受宣示判決筆錄送達之日起
    10 日內，向本院提出上訴書狀，上訴於第二審法院。
本案經檢察官陳麗芬到庭執行職務
中    華    民    國    97    年    2     月    14    日
以上筆錄正本係照原本作成。
中    華    民    國    97    年    2     月    14    日
                            書  記  官  蕭汝芳
附錄本案論罪科刑法條全文：
中華民國刑法第320條
（普通竊盜罪、竊佔罪）
意圖為自己或第三人不法之所有，而竊取他人之動產者，為竊盜
罪，處5年以下有期徒刑、拘役或5百元以下罰金。
意圖為自己或第三人不法之利益，而竊佔他人之不動產者，依前
項之規定處斷。
前二項之未遂犯罰之。
中華民國刑法第321條
（加重竊盜罪）
犯竊盜罪而有左列情形之一者，處 6 月以上、 5 年以下有期徒
刑：
一  於夜間侵入住宅或有人居住之建築物、船艦或隱匿其內而犯
    之者。
二  毀越門扇、牆垣或其他安全設備而犯之者。
三  攜帶兇器而犯之者。
四  結夥三人以上而犯之者。
五  乘火災、水災或其他災害之際而犯之者。
六  在車站或埠頭而犯之者。
前項之未遂犯罰之。
中華民國刑法第349條
（普通贓物罪）
收受贓物者，處三年以下有期徒刑、拘役或五百元以下罰金。
搬運、寄藏、故買贓物或為牙保者，處五年以下有期徒刑、拘役或科或併
科一千元以下罰金。
因贓物變得之財物，以贓物論。


司法院資訊處製作；財團法人民間司法改革基金會備份。
